ISABEL PORTAL DÍAZ

La Habana, Cuba

isabel@formatur.mintur.gob.cu o isabel.portald@gmail.com 53 58137779

in https://www.linkedin.co m/in/isabel-portal-9127591



Con 26 años de experiencia en la docencia es investigadora y profesora principal de Informática, tecnologías y comunicaciones para la enseñanza de formación, postgraduada y la capacitación. Tribunal, tutora y asesora de trabajos finales de Diplomados, tesis de grado y de Maestría. Elabora programas y materiales didácticos para cursos de capacitación, postgrados, entrenamientos, talleres, conferencias y seminarios.

EXPERIENCIA PROFESIONAL

FORMATUR Escuela Ramal del Turismo / Mintur

2015 - Actualidad

Profesora de informática y tecnologías

Profesora principal del departamento de Turismo, Cultura y Desarrollo

Escuela de hotelería y turismo de la Habana / Mintur

2007 - 2015

Profesora de informática y tecnologías

Profesora principal.

Docencia, investigación y proyecto de educación a distancia

FORMATUR Escuela Ramal del Turismo / Mintur

2018 - Actualidad

Social Media y Community Manager hotelera

Community Manager de la

página profesional en Facebook:

https://www.facebook.com/formaturescuelaramal/

Administradora del grupo FORMATUR en Facebook.

Escuela Internacional de Educación Física y Deportes / INDER

2005 - 2007

Profesor Universitario Asistente

Profesora instructora

Universidad de La Habana / Facultad de matemática y computación

2008 - 2011

Profesora de informática

Profesora instructora

EDUCACIÓN



HABILIDADES

Informática

Tecnologías

Comunicaciones

Social Media

Community Manager

Marketing digital

Técnicas y herramientas SEO

Gestión de la reputación online

Técnicas para posicionamiento Web

Ventas online y Comercio electrónico

Photoshop

Ofimática

Diseño multimedia

Herramientas interactivas para la docencia

Liderazgo

WordPress

HTML&CSS

IDIOMA

Español

Inglés

LOGROS Y PREMIOS

Premio ANIR por la elaboración de un Folleto de Ejercicios de Física, para el preuniversitario. 2002.

Premio Relevante del sistema FORMATUR relacionado con la EaD, por el proyecto Escuela Virtual. 2012. Instituto Superior Pedagógico Enrique José Varona

1989-1995

LIC. Educación en la especialidad de Fisica y Electrónica

Universidad de la Habana/ Facultad de Educación a distancia 2005-2007

Máster en Educación a Distancia

Escuela de Hotelería y turismo de la Habana

2015

Diplomada en Gestión turística

FORMATUR Escuela Ramal del Turismo y Blue Diamond Resort Cuba 2018

Community Manager hotelera

Liceo profesional Abbé Grégoire, París / FORMATUR Escuela Ramal del turismo / Mintur

2018

Curso Internacional: Visual Merchandising

Dr.C Antonio Montecinos Torres. Hans Seider / FORMATUR Escuela Ramal del Turismo.

2019

Seminario ejecutivo:

Colegio Internacional de Idioma y cultura China Beijing en Beijing, República de China.

2019

Seminario de Idioma y Cultura China para profesores de América Latina, Caribe y Asia Pacifico.

ESCEG Y IPACS RANEPA, academia presidencial de Rusia 2021

Curso Internacional a distancia "Transformación digital para la gobernanza"

Impartido por expertos de las cadenas hoteleras Iberostar, Meliá y Blue Diamond, que operan en Cuba. FORMATUR Escuela Ramal del Turismo

2021

Seminario "Desarrollo e innovación para el turismo

PROYECTOS

Programa de informatización de la Escuela Ramal del Turismo

Responsable del programa, liderando 3 de sus proyectos: información online, Intranet y automatización de los procesos; participa en procesos docente con empleo TICs, produciendo materiales multimedia, ambiente Web y Educación a distancia.

Peña Amistad: Una vía para la interculturalidad

2005-2007

Grupo de investigación en Educación a Distancia

2003-2007

Premio al "Resultado relevante de mayor contribución al encargo social de FORMATUR". 2017

Distinción especial "Docente con mayor trabajo integral en los procesos académicos". 2017.

Proyecto Escuela Virtual

(2008-2015)

Elaboración de programas y diseño de materiales para cursos a distancia.

Proyecto de capacitación adscrito al programa sectorial de ciencia, tecnología e innovación (PSCTI)

Miembro. 2021 hasta la actualidad.

PUBLICACIÓN

Resultados de las asesorías Community Manager a la OSDE del turismo.

Publicado en:

VISION CIDTUR, ISSN 1727-1495 RPNS 0494. Suplemento III Fórum de CT No. 3 octubre de 2019.

Memorias del Evento Nacional de Escuelas Ramales GEAP. Noviembre de 2019.

Revista APUNTES. Vol 18 No. 2. ISSN. 1727-1787. Ediciones Balcón. Enero 2020.

Aportes al prestigio en internet.

Publicado en:

VISION CIDTUR, ISSN 1727-1495 RPNS 0494. Suplemento II Fórum de Ciencia y Técnica, Resúmenes, No 1, julio 2018.

Boletín electrónico del Centro de Capacitación de Santiago de Cuba con ISSN 2078-3728.

Memorias de CIETCUBA 2018.

Un programa de capacitación basado en las competencias profesionales del Social Media y Community Manager

Publicado en:

Visión CIDTUR, No 110. Año 22/septiembre 16 2020. Edición especial.

Edición especial del boletín Horizonte Turístico con registro de publicación nacional ISSN 2078-7227 y RNPS 2216-139. Septiembre. CD ISBN: 978-959-257-596-7. Memorias de Evento Científico Virtual "Sociedad, cultura y turismo sostenible" Centro de Capacitación del turismo y Universidad de Cienfuegos. 16 de octubre.

Consideraciones y acciones en sitios de redes sociales durante la situación provocada por la COVID-19

Edición especial del boletín Horizonte Turístico con registro de publicación nacional ISSN 2078-7227 y RNPS 2216-139. Septiembre.

EVENTOS

Un programa de capacitación basado en las competencias profesionales del Social Media y Community Manager.

Autora Principal.

Presentado en:

Fórum CT ER, diciembre 2020 (relevante)

IX Conferencia científica ONLINE "La ciencia y la innovación tecnológica al servicio del turismo" CC Holguín. 30 de nov. Evento Científico Virtual "Sociedad, cultura y turismo sostenible" CC y Universidad de Cienfuegos. 16 de octubre.

Consideraciones y acciones en sitios de redes sociales durante la situación provocada por la COVID-19.

IX Conferencia científica ONLINE "La ciencia y la innovación tecnológica al servicio del turismo" CC Holguín. 30 de noviembre.

Turismo con propósito: Folleto de atributos culturales e históricos de las provincias de Cuba.

Coautora.

Fórum CT ER. Diciembre 2020 (Destacado)

La multimedia como material de apoyo para el desarrollo de la clase por encuentro en la especialidad dependiente comercial

Coautora.

Presentado en:

IX Conferencia científica ONLINE "La ciencia y la innovación tecnológica al servicio del turismo" CC Holguín.

Fórum del Centro de Capacitación de la Habana. 30 de noviembre.

Soluciones metodológicas e informáticas viables para el desarrollo de la EaD

Consultora.

Fórum CT ER. Diciembre 2020 (resultado destacado) En FORMATUR Escuela Ramal del Turismo en tiempos de COVID-19.

Competencias profesionales del Social Media y Community Manager en las entidades del ministerio de turismo.

Participación.

CIETCUBA 2021.

IV Seminario Competitividad Turística

"Competitividad-Innovación, claves de la resiliencia del turismo post Covid19"

Evento Internacional "Artemisa, Turismo y Desarrollo".

1ra Jornada científica Virtual "Julia Añorga Morales, vigencia y continuidad de su legado", UNIVERSIDAD DE CIENCIAS

PEDAGÓGICAS "ENRIQUE JOSÉ VARONA"

Taller de Generalización de Impactos de Investigaciones para el Turismo. CC Habana

Entrenamiento de postgrado Telegram Empresarial, mlearning en tiempos de la covid-19.

CIETCUBA 2021.

Evento Internacional "Artemisa, Turismo y Desarrollo" Fórum de CT Escuela Ramal.

Multimedia Las razones del tiempo: vía para refirmar valores humanos y patrióticos de trabajadores y alumnos de la Escuela Ramal.

Evento Internacional "Artemisa, Turismo y Desarrollo" Fórum de CT Escuela Ramal.

Turismo con propósito: Folleto de atributos culturales e históricos de las provincias de Cuba.

Taller de Generalización de Impactos de Investigaciones para el Turismo. CC Habana.

IV Seminario Competitividad Turística

"Competitividad-Innovación, claves de la resiliencia del turismo post Covid19"

Impacto del aprovechamiento de la multimedia de tiendas en el curso a distancia en las condiciones actuales ante la COVID19.

Fórum de CT del CC la Habana, Artemisa y Mayabeque (premio relevante)

Convención Internacional de Estudios Turísticos CIETCUBA 2018.

Octubre de 2018.

Gestión de la página en Facebook.

Aportes al prestigio en Internet.

Villa Santiago 2018: Evento territorial de gestión de los procesos turísticos.

"Planificación y administración de la página FORMATUR Escuela Ramal del Turismo en Facebook: aportes al prestigio en internet". No competitivo. Octubre de 2018.